【裁判字號】    95,訴,17
【裁判日期】    950227
【裁判案由】    毒品危害防制條例
【裁判全文】
臺灣板橋地方法院刑事判決                95年度訴字第17號
公  訴  人  臺灣板橋地方法院檢察署檢察官
被      告  甲○○
                      2??
                    （現另案
上列被告因違反毒品危害防制條例案件，經檢察官提起公訴（94
年度毒偵字第7392號），暨移送併案審理（臺灣板橋地方法院檢
察署94年度毒偵字第3899號、臺灣桃園地方法院檢察署94年度毒
偵字第6648號），本院改依簡式審理程序，判決如下：
    主  文
曾政權連續施用第一級毒品，累犯，處有期徒刑玖月。
扣案之毒品海洛因小包（共重零點肆肆公克）均沒收銷燬之。
    事  實
一、甲○○前曾因竊盜案件，經本院於民國（下同）91年9 月18
    日以91年度易字第2071號判決，判處有期徒刑7 月確定，於
    92年6 月22日執行完畢；又因竊盜案件，經本院於93年5 月
    31日以93年度易字第412 號判決，判處有期徒刑9 月確定，
    於93年12月16日執行完畢（構成累犯）。復前曾因施用毒品
    案件，經本院以87年度毒聲字第2475號裁定送觀察、勒戒後
    ，認無繼續施用毒品之傾向，經臺灣板橋地方法院檢察署於
    87年10月31日以87年度偵字第22439 號為不起訴處分確定；
    再因施用毒品案件，經臺灣苗栗地方法院以89年度毒聲字第
    64 8號裁定送觀察勒戒後，認無繼續施用毒品傾向，於92年
    5 月7 日釋放，經臺灣板橋地方法院檢察署於92年5 月7 日
    以92年度毒偵字第1194號為不起訴處分確定在案。詎其仍不
    知悛悔，明知海洛因係毒品危害防制條例所定之第一級毒品
    ，不得施用、持有，竟於92年5 月7 日觀察、勒戒執行完畢
    釋放後5 年內，基於施用毒品海洛因之概括犯意，自94年3
    月中旬某日起至同年7 月27日下午某時許止，在其位於臺北
    縣林口鄉○○村○○區○○路84號2 樓住處內，連續以將毒
    品海洛因置於注射針筒內摻入冷開水稀釋後，再以注射針筒
    注射靜脈施打之方式，施用毒品海洛因多次。嗣先後為警於
    94 年6月4 日晚上11時20分許，在臺北市士林區○○○路與
    中正路口查獲，並扣得毒品海洛因1 小包（重0.04公克）；
    復為警於94年7 月27日晚上10時30分許，在桃園縣龜山鄉樂
    善村6 鄰21號前查獲，並扣得毒品海洛因2 小包（共重0.4
    公克）。
二、案經臺北市政府警察局士林分局報請臺灣士林地方法院檢察
    署檢察官呈請臺灣高等法院檢察署檢察長令轉臺灣板橋地方
    法院檢察署檢察官偵查起訴，暨移送併案審理。本院於準備
    程序進行中，被告就被訴事實為有罪之陳述，經告知被告簡
    式審判程序之旨，並聽取當事人之意見後，裁定進行簡式審
    判程序。
    理  由
一、上開犯罪事實，業經被告甲○○於本院準備程序中與審理時
    皆坦承不諱，且被告先後為警查獲後所採集之尿液檢體，經
    分別送驗結果，均發現確呈海洛因代謝物鴉片類之陽性反應
    ，有臺灣尖端先進生技醫藥股份有限公司出具之濫用藥物檢
    驗報告及臺灣檢驗科技股份有限公司出具之濫用藥物尿液檢
    驗報告各1 件在卷可稽（各附於臺灣桃園地方法院檢察署94
    年度毒偵字第4362號偵查卷宗第77頁及臺灣板橋地方法院檢
    察署94年度毒偵字第3899號偵查卷宗第21頁），並有毒品海
    洛因計3 小包（共重0.44公克）扣案可資佐證，是被告前揭
    自白，核與事實相符，應堪信實。又被告前曾因施用毒品案
    件，經本院以87年度毒聲字第2475號裁定送觀察、勒戒後，
    認無繼續施用毒品之傾向，經臺灣板橋地方法院檢察署於87
    年10月31日以87年度偵字第22439 號為不起訴處分確定；復
    因施用毒品案件，經臺灣苗栗地方法院以89年度毒聲字第
    648 號裁定送觀察勒戒後，認無繼續施用毒品傾向，於92年
    5 月7 日釋放，經臺灣板橋地方法院檢察署於92年5 月7 日
    以92 年 度毒偵字第11 94 號為不起訴處分確定在案等情，
    有前揭不起訴處分書2 份及臺灣高等法院被告前案紀錄表1
    件各在卷可考（皆附於本院卷內可參）。本件事證明確，被
    告施用毒品海洛因之犯行洵堪認定，應予依法論科。
二、查海洛因依其成癮性、濫用性及對社會危害性之程度，已為
    毒品危害防制條例第2 條第2 項第1 款列為第一級毒品。查
    被告甲○○所為，核係犯毒品危害防制條例第10條第1 項施
    用第一級毒品罪。其施用前後非法持有毒品之低度行為，為
    其施用毒品之高度行為所吸收，不另論罪。又其先後多次施
    用第一級毒品之犯行，時間緊接，所犯為構成要件相同之罪
    名，顯係基於概括犯意反覆為之，應依刑法第56條之規定，
    論以一罪，並加重其刑。起訴書雖僅敘及被告於94年6 月5
    日凌晨3 時20分許為警對其採尿前回溯26小時內之某時許，
    在不詳地點，施用第一級毒品海洛因1 次之犯行，惟被告如
    事實欄所述之其餘犯行，業經檢察官移送本院併案審理（臺
    灣桃園地方法院檢察署94年度毒偵字第6648號），與業經起
    訴部分有連續犯之裁判上一罪關係，為起訴效力所及，又臺
    灣板橋地方法院檢察署移送94年度毒偵字第3899號併案審理
    部分，與起訴書所示者為同一事實，本院自均應併予審究，
    附此敘明。再查，被告前有如事實欄所示之論罪科刑執行情
    形，有前揭臺灣高等法院被告前案紀錄表在卷可按，其於有
    期徒刑之執行完畢後，5 年內再犯本件有期徒刑以上之罪，
    為累犯，應依法遞予加重其刑。爰審酌被告前曾經觀察、勒
    戒後並獲不起訴處分在案，仍未能戒斷其施用毒品之惡習，
    再犯本件犯行，惟因施用毒品均僅係戕害其自己身心並無加
    害他人，再衡其之素行（有前揭臺灣高等法院被告前案紀錄
    表可參）、施用之時間、於本院審理時業已坦認犯行等一切
    情狀，量處如主文所示之刑，以示懲儆。
三、扣案之毒品海洛因共3 小包（共重0.44公克，其中1 小包《
    重0.04公克，係於94年6 月4 日晚上11時20分許查獲者》、
    另2 小包《共重0.4 公克，係於94年7 月27日晚上10時30分
    許查獲者》），皆為查獲之毒品，均應依毒品危害防制條例
    第18條第1 項前段規定，不問屬於犯人與否，沒收銷燬之。
據上論斷，應依刑事訴訟法第273 條之1 第1 項、第299 條第1
項前段，毒品危害防制條例第10條第1 項、第18條第1 項前段，
刑法第11條前段、第56條、第47條，判決如主文。
本案經檢察官張慶林到庭執行職務。
中    華    民    國    95    年    2     月    27    日
                  刑事第十二庭  法  官  陳  靜  茹
以上正本證明與原本無異
如不服本判決應於送達後10日內向本院提出上訴狀
                                書記官  廖  美  紅
中    華    民    國    95    年    2     月    27    日
附錄本案論罪科刑法條全文
毒品危害防制條例第10條
施用第一級毒品者，處六月以上五年以下有期徒刑。
施用第二級毒品者，處三年以下有期徒刑。


司法院資訊處製作；財團法人民間司法改革基金會備份。
